臺灣臺中地方法院民事裁定
111年度聲字第418號
聲  請  人  蕭聖賢  
相  對  人  陳瑞怡  
當事人間聲請停止執行事件，本院裁定如下：
    主    文
聲請人供擔保新臺幣17 萬5000元後，本院111 年度司執字第112
151號給付票款執行事件之強制執行程序，於本院111 年度訴字
第3296 號確認本票債權不存在事件等終結（裁判確定、和解、
撤回）前應暫予停止。
    理      由
一、按有回復原狀之聲請，或提起再審或異議之訴，或對於和解
    為繼續審判之請求，或提起宣告調解無效之訴、撤銷調解之
    訴，或對於第4 條第1 項第5 款之裁定提起抗告時，法院因
    必要情形或依聲請定相當並確實之擔保，得為停止強制執行
    之裁定，強制執行法第18條第2 項定有明文。次按發票人主
    張本票係偽造、變造者，於前條裁定送達後二十日內，得對
    執票人向為裁定之法院提起確認之訴。發票人證明已依前項
    規定提起訴訟時，執行法院應停止強制執行。但得依執票人
    聲請，許其提供相當擔保，繼續強制執行，亦得依發票人聲
    請，許其提供相當擔保，停止強制執行。發票人主張本票債
    權不存在而提起確認之訴不合於第1 項之規定者，法院依發
    票人聲請，得許其提供相當並確實之擔保，停止強制執行。
    非訟事件法第195 條第1、2、3項定有明文。另法院依前揭
    規定，裁定准許停止強制執行時，命聲請人提供之擔保，係
    備供債權人因停止執行所受損害之賠償，其數額應依標的物
    停止執行後，債權人未能即時受償或利用該標的物所受之損
    害額，或其另供擔保強制執行所受之損害額定之，非以標的
    物之價值或其債權額為依據（最高法院91年度台抗字第429 
    號裁定意旨參照）。
二、本件聲請人以其已向本院對相對人提起本票債權不存在之訴
    等（即本院111 年度訴字第3296 號下稱本件訴訟）為由，
    聲請裁定停止本院111 年度司執字第112151 號給付票款執
    行事件（下稱系爭執行事件）之強制執行程序。經查，系爭
    執行事件之強制執行程序，其執行名義為本票裁定，依非訟
    事件法第195 條第1、2、3項規定，得許其提供相當並確實
    之擔保，停止強制執行。經調閱本院111年度司執字第11215
    1號強制執行事件卷宗，上揭執行事件，業經本院111年8月2
    6日核發扣押命令、111年9月20日核發移轉命令，命令將聲
    請人薪資債權三分之一自111年9月起移轉予相對人，並於11
    1年9月20日核發債權憑證，形式上觀之，上揭執行事件之執
    行程序已終結。惟所謂執行程序終結，係指執行名義之強制
    執行程序終結而言，執行名義之強制執行程序，進行至執行
    名義所載債權全部達其目的時始為終結，故執行名義所載債
    權，未因強制執行全部達其目的以前，對於某一執行標的物
    之強制執行程序雖已終結，債務人仍得提起異議之訴。再對
    於薪資或其他繼續性給付之債權所為強制執行，於債權人之
    債權額及強制執行費用額之範圍內，其效力及於扣押後應受
    及增加之給付。前項債務人於扣押後應受及增加之給付，執
    行法院得以命令移轉於債權人。但債務人喪失其權利或第三
    人喪失支付能力時，債權人債權未受清償部分，移轉命令失
    其效力，得聲請繼續執行。並免徵執行費。強制執行法第11
    5-1條亦有明文。是執行法院依上開規定就薪資債權發移轉
    命令後，形式上執行案件雖已終結，惟就尚未發生之薪資債
    權，執行債權人實際尚未受清償，且移轉命令核發後，相對
    人迄今僅取得3期薪資債權，受償金額未逾新臺幣(下同)15
    萬元(聲請人為警察，其月薪未逾15萬元，受償3期，受償金
    額未逾15萬元)，相較於債權額100萬元，難認業已清償，是
    實質上執行程序尚未終結。足見相對人於上揭強制執行事件
    聲請強制執行之債權金額本息尚未獲全數清償，堪認上揭強
    制執行事件之執行程序現尚未終結。而聲請人已對相對人提
    起確認本票債權不存在之訴，已如前述，是聲請人聲請停止
    上揭強制執行之程序，於法尚無不合。依前開說明，本院酌
    定擔保金額時，應僅斟酌相對人上開強制執行未能即時受償
    所受之損害額定之。本院審酌相對人於系爭執行事件所憑執
    行名義【本院111 年度司票字第2442 號確定民事裁定（即
    就相對人所簽發之發票日民國110 年4月6 日、票面金額100
    萬元、未記載到期日、票號TH338779號本票一紙《下稱前開
    本票》得為強制執行】之債權額為100萬元，是系爭執行事件
    如停止執行未能即時受償預計所受之損害額，以該數額按年
    息百分之五計算之法定遲延利息應屬合理；復參酌聲請人所
    提起上開確認本票債權不存在之訴事件，其訴訟標的價額未
    逾民事訴訟法第466 條所定數額，屬不得上訴第三審事件，
    至三審終結，其期間推定為3 年4 個月（參照各級法院辦案
    期限實施要點第2 規定民事通常程序第一審審判案件期限1 
    年4 個月、民事第二審審判案件期限2 年），加計訴訟文書
    送達期日各約1個月，合計3年6月，本院綜合上情，認為聲
    請人所應供之擔保金額，約為17 萬5000元【計算式：100萬
    元×5 ％× 3.5＝17萬5000元，元以下四捨五入】，爰酌定為17
    萬5000元。
三、依強制執行法第18條第2項，裁定如主文。
中　　華　　民　　國　　111 　年　　12　　月　　5 　　日
                  民事第六庭    法  官  陳學德
正本係照原本作成如不服本裁定應於送達後10日內向本院提出抗
告狀，並繳納抗告費新臺幣1,000元。
中　　華　　民　　國　　111 　年　　12　　月　　5 　　日
                                書記官  巫偉凱